【裁判字號】    98,家聲,470
【裁判日期】    981130
【裁判案由】    確定訴訟費用額
【裁判全文】
臺灣板橋地方法院民事裁定             98年度家聲字第470號
聲  請  人  財團法人法律扶助基金會
法定代理人  丙○○○
代  理  人  甲○○
相  對  人  乙○○
上列聲請人聲請確定訴訟費用額，本院裁定如下：
    主  文
相對人應賠償聲請人之訴訟費用額確定為新臺幣參萬元，及自本
裁定送達相對人之翌日起至清償日止，按週年利率百分之五計算
之利息。
    理  由
一、按「分會就扶助事件所支出之酬金及必要費用，視為訴訟費
    用之一部。因法律扶助而由分會支出之酬金及必要費用，得
    向負擔訴訟費用之他造請求。分會得對於負擔訴訟費用之他
    造，請求歸還其支出之酬金及必要費用。分會得據受扶助人
    有執行力之執行名義，聲請確定訴訟費用額及強制執行。分
    會依第三項規定所收取之酬金及必要費用，抵充受扶助人應
    分擔、負擔或返還之酬金及必要費用」，法律扶助法第35條
    定有明文。又按，民事訴訟法第91條第3 項規定，法院依聲
    請以裁定確定訴訟費用額，應於裁定送達翌日起，加給按法
    定利率計算之利息。又依立法理由之說明，其規定旨在促使
    當事人早日自動償付其應賠償對造之訴訟費用，而在當事人
    申請法律扶助獲准，由法律扶助基金會代為支出酬金及必要
    費用時，法院依法律扶助法第35條為裁定，同屬確定訴訟費
    用額之程序，故應基於同一理由，類推適用民事訴訟法第91
    條第3 項之規定，加給按法定利率計算之利息。
二、本件聲請意旨略以：受扶助人呂燕芳與相對人乙○○間離婚
    事件，經聲請人給予呂燕芳法律扶助而支出法律扶助律師酬
    金及其他必要費用，合計新臺幣（下同）30,000元，經鈞院
    97年度婚字第354 號判決相對人即被告敗訴確定在案，本件
    聲請人支出之律師酬金亦為訴訟費用之一部，經核算聲請人
    所支出之訴訟費用合計為30,000元，爰依法聲請確定訴訟費
    用額等語。
三、經查，聲請人之主張，業據其提出之97年度婚字第354 號民
    事判決影本、審查表影本、扶助律師接案通知書、費用計算
    書、律師酬金領款單、結案酬金領款單等在卷可稽，堪信為
    真實。又法扶基金會台北分會所支出之律師酬金，經核並無
    過高之情，即無酌減之必要。揆諸前揭規定，聲請人因其分
    會就本件法律扶助支出之律師酬金既視為訴訟費用之一部，
    並得聲請確定訴訟費用額，則聲請人得向相對人請求負擔之
    訴訟費用額為30,000元，爰裁定如主文所示。
四、依民事訴訟法第91條第1 項、第3 項，裁定如主文。
中    華    民    國    98    年    11    月    30    日
                    家事法庭  法  官  郭光興
以上為正本係照原本作成
如對本裁定抗告須於送達後10日內向本院提出抗告狀，並應繳納
抗告費新台幣1,000 元。
中    華    民    國    98    年    12    月    1     日
                              書記官  簡維萍


司法院資訊處製作；財團法人民間司法改革基金會備份。
